臺灣高等法院臺中分院刑事判決
111年度上易字第813號

上  訴  人  臺灣臺中地方檢察署檢察官
被      告  羅民誠



上列上訴人因被告違反毒品危害防制條例案件，不服臺灣臺中地
方法院111年度易字第670號中華民國111年6月3日第一審判決（
起訴案號：臺灣臺中地方檢察署111年度毒偵字第847號），提起
上訴，本院判決如下：
    主  文
上訴駁回。
    犯罪事實及理由
一、審理範圍：
    按上訴得對於判決之一部為之；上訴得明示僅就判決之刑、
    沒收或保安處分一部為之，刑事訴訟法第348條第1項、第3
    項分別定有明文。本件被告羅民誠（下稱被告）因違反毒品
    危害防制條例案件，經原審判處有期徒刑5月。上訴人即檢
    察官於上訴書內具體載明僅就原審未論累犯部分提起上訴，
    故本件上訴範圍僅限於刑之部分，合先敘明。
二、科刑所依據之犯罪事實及罪名：
　㈠原審認定之犯罪事實：
　　被告前於民國109年間因施用毒品案件，經原審法院以109年
    度毒聲字第781號裁定送執行觀察、勒戒後，因認有繼續施
    用毒品之傾向，經原審法院以110年度毒聲字第296號裁定令
    入戒治處所施以強制戒治，復經原審法院以110年度聲字第1
    885號裁定免予繼續執行強制戒治，嗣於110年5月17日執行
    完畢釋放，並經臺灣臺中地方檢察署檢察官以110年度戒毒
    偵字第91號為不起訴處分確定。詎其仍不知戒除毒癮，復於
    前揭強制戒治執行完畢釋放後3年內，基於施用第二級毒品
    甲基安非他命之犯意，於110年11月15日9時許，在臺中市○
    區○○路00巷0號前方空地，於張勝博所駕駛車牌號碼000-000
    0號自用小客車之副駕駛座後方，以將甲基安非他命置於玻
    璃球吸食器內，點火燒烤後吸食其煙霧之方式，施用甲基安
    非他命1次。
　㈡原審認定之罪名：
　　核被告所為，係犯毒品危害防制條例第10條第2項之施用第
    二級毒品罪。　
三、檢察官上訴意旨略以：
　㈠被告前因施用毒品案件，經臺灣臺中地方法院分別以107年度
    中簡字第1253號、107年度中簡字第2422號判決判處有期徒
    刑4月、6月確定，復因竊盜案件，經臺灣臺中地方法院以10
    8年度易字第1524號判決判處有期徒刑5月，經臺灣高等法院
    臺中分院以108年度上易字第1136號判決上訴駁回確定，上
    開3案經定應執行有期徒刑1年確定，接續執行另案拘役後，
    於110年7月30日執行完畢。然被告卻不知悔改，於執行完畢
    後之5年內，故意再犯本件有期徒刑以上之罪，顯已符合刑
    法第47條第1項累犯之法定要件，係屬累犯無疑。
　㈡原審雖認：依檢察官所提之前開證據資料，尚乏前案執行完
    畢之相關文件，難認己就被告構成累犯之事實具體指出證明
    方法，尚無從依刑法第47條第1項之規定論以被告累犯或依
    累犯之規定加重其刑等情，然查，本件檢察官提起公訴時，
    已於警卷、偵卷中，附有被告之刑案資料查註紀錄表，該查
    註表並載有前揭被告之有期徒刑執行完畢等相關紀錄，是應
    可認檢察官已於訴訟繫屬之時，即已主張並指出具體之證明
    方法；而前揭全國刑案資料查註表既屬公務員職務上製作之
    紀錄文書，依刑事訴訟法第159條之4第1款規定，應具有證
    據能力。且於原審111年6月14日審判程序中，被告之前案紀
    錄表、前案確定判決等資料業經提示並告以要旨，被告亦當
    庭表示沒有意見，已經合法調查，自屬完成嚴格證明程序，
    原審當應採為裁判基礎。
　㈢被告前因施用毒品案件，經臺灣臺中地方法院分別以107年度
    中簡字第1253號、107年度中簡字第2422號判決判處有期徒
    刑4月、6月確定，復因竊盜案件，經臺灣臺中地方法院以10
    8年度易字第1524號判決判處有期徒刑5月，經臺灣高等法院
    臺中分院以108年度上易字第1136號判決上訴駁回確定，上
    開3案經定應執行有期徒刑1年確定，接續執行另案拘役後，
    於110年7月30日執行完畢，有卷附之刑案資料查註紀錄表可
    稽。被告前因故意犯罪經徒刑執行完畢5年內故意再犯本件
    有期徒刑以上之罪，該當刑法第47條第1項之累犯，被告本
    案所犯與前案犯罪之罪質相同，且無釋字第775號所指可能
    使被告所受刑罰超過其應負擔罪責之疑慮，自應依刑法第47
    條第1項之規定加重其刑。
　㈣綜上，檢察官既於提起公訴時，同時提出被告刑案資料查註
    紀錄表等前科資料證據，並於原審準備程序及審理時，主張
    本案有累犯之適用，復指明構成累犯之前案認定及提出前案
    確定判決供參，即屬就被告構成累犯之事實提出主張並具體
    指出證明方法，且亦踐行合法調查程序，則依前開論述，原
    審即應無裁量空間而須依刑法第47條第1項，諭知被告為累
    犯，並於宣告刑上，予以加重其刑。然原審誤認檢察官未指
    出證明之方法，漏未就是否構成累犯實質認定，難認原判決
    允當。請求撤銷原判決，更為適當合法之判決。
四、本院認定部分：
　㈠本件檢察官於起訴書內記載：被告前因施用毒品等案件，經
    法院分別判處有期徒刑4月、6月，合併定應執行刑為有期徒
    刑8月，於108年9月23日徒刑執行完畢出監，並提出全國施
    用毒品案件紀錄表、刑案資料查註簡表及矯正簡表資以佐證
    ，認被告構成累犯，請求依刑法第47條第1項之規定加重其
    刑；復於原審審理期間，提出被告刑案資料查註記錄表、矯
    正簡表、構成前揭累犯之確定判決，並補充陳述被告因施用
    毒品案件，分經臺灣臺中地方法院以107年度中簡字第1253
    號、107年度中簡字第2422號，分別判處有期徒刑4月、6月
    確定，又因竊盜案件，經臺灣臺中地方法院以108年度易字
    第1524號判處有期徒刑5月，被告上訴後，經臺灣高等法院
    臺中分院以108年度上易字第1136號駁回上訴確定，前開毒
    品及竊盜案件，嗣經定應執行有期徒刑1年確定，接續執行
    另案拘役後，於110年7月30日執行完畢出監，被告於前案執
    行完畢後5年內再犯罪，為累犯，並主張被告本案所犯與前
    案犯罪罪質相同，且無釋字第775號所指可能使被告所受刑
    罰超過其應負擔罪責之疑慮，請依刑法第47條第1項規定加
    重其刑，且經原審法官提示檢察官所提出前科證據調查後，
    被告當庭亦表示沒有意見等語（原審卷第74至76頁），綜前
    足認就被告構成累犯之事實及應加重其刑之事項，已經檢察
    官主張並具體指出證明之方法，且經法院踐行調查、辯論程
    序，核無違誤。原審認檢察官所提證據資料，尚乏前案執行
    完畢之相關文件，難認被告就構成累犯之事實具體指出證明
    方法，尚非妥適，檢察官據此提起上訴，尚非無由。
　㈡然本院審酌原審於量刑審酌時，業已就被告前揭構成累犯之
    品行素行，予以審酌，依重複評價禁止之精神，並參考最高
    法院刑事大法庭110年度台上大字第5660號裁定意旨，原審
    未諭知被告屬累犯，雖有瑕疵，然並無礙被告實質刑責，並
    無撤銷改判必要，檢察官上訴無理由，應予駁回。
五、被告經本院合法傳喚，且無在監押之情形，有本院送達證書
    及臺灣高等法院在監在押全國紀錄表在卷可參，其無正當理
    由，於本院111年10月18日審判期日不到庭，依刑事訴訟法
    第371條規定，自得不待其陳述，逕行判決。
據上論斷，應依刑事訴訟法第368條、第371條，判決如主文。
本案經檢察官許景森提起公訴，檢察官林煒容提起上訴，檢察官
陳惠珠到庭執行職務。
中　　華　　民　　國　　111 　年　　11　　月　　8 　　日
            刑事第八庭　  審判長法　官　張  靜  琪
                                法　官　郭  瑞  祥
                                法　官　簡  婉  倫
以上正本證明與原本無異。
不得上訴。
                                書記官  林　書　慶
　　　　　　　　　　　　　　　　
中　　華　　民　　國　　111 　年　　11　　月　　8 　　日